Inventaris van het archief van het Nederlands Genootschap van Bedrijfsjuristen (NGBJ), 1931-1986
Nationaal Archief, Den Haag
Nederlands Genootschap van Bedrijfsjuristen
Ned. Genootschap Bedrijfsjuristen
1931-1986
I26154
1.75 meter; 76 inventarisnummers.
Normale geschreven,getypte en gedrukte documenten, geen bijzondere handschriften.
Nationaal Archief, Den Haag
Nederlands Genootschap van Bedrijfsjuristen, 1930 - heden
Het archief van het Nederlands Genootschap voor Bedrijfsjuristen bevat circulaires van het bestuur, ledencirculaires, ledenlijsten en stukken van diverse secties als bv. milieurecht.
Archiefvorming
Geschiedenis van het archiefbeheer
De verwerving van het archief
Het archief is voor langere tijd in beheer, niet in eigendom verkregen.
2.19
Aanwijzingen voor de gebruiker
Openbaarheidsbeperkingen
Deels openbaar, deels beperkt openbaar (B). Raadpleging slechts mogelijk na toestemming van de secretaris van het Genootschap.
Materiële beperkingen
Aanvraaginstructie
Openbare archiefstukken kunnen online worden aangevraagd en gereserveerd. U kunt dit ook via de terminals in de studiezaal van het Nationaal Archief doen. Om te kunnen reserveren dient u de volgende stappen te volgen:
U maakt een profiel aan op www.gahetna.nl, en logt vervolgens in
Via de archiefinventaris (alleen de beschrijvingen met rode nummers) selecteert u het gewenste archiefstuk door op de knop 'Reserveren' te klikken
In het volgende scherm geeft u aan op welke dag u het archiefstuk wilt inzien
Indien u zich bevindt in de studiezaal en een tafelnummer heeft ontvangen kunt u dit nummer vermelden. Als u geen tafelnummer heeft kunt u tafelnummer 777 laten staan
Vervolgens bevestigt u uw reservering door deze te versturen.
Verwant materiaal
Beschikbaarheid van kopieën
Beschrijving van de series en archiefbestanddelen
- Algemeen., 1963-1986.; 1
- Sectie Algemene Zaken: samenstelling, notulen., 1971-1986.; 2
- Sectie Arbeidsrecht., 1985-1986.; 3
- Ballotagecommissie: samenstelling., 1965-1968.; 4
- Circulaires van het bestuur., 1968-1986.; 5-21
  - 1968-1970, 5
  - 1971-1973, 6
  - Jan - sep 1974., 7
  - Okt - dec 1974., 8
  - 1975, 9
  - 1976, 10
  - Jan - okt 1977., 11
  - Nov 1977 - dec 1978., 12
  - 1979, 13
  - 1980, 14
  - 1981-1982, 15
  - 1983, 16
  - 1984, 17
  - Jan - jun 1985., 18
  - Jul - dec 1985., 19
  - Jan - jun 1986., 20
  - Jul - dec 1986., 21
- Bestuurssamenstelling., 1970-1986.; 22
- Bestuursvergaderingen, notulen., 1971-1986.; 23
- Bevoorrechting van vorderingen, sectie: samenstelling., 1974-1976.; 24
- Borgtocht, sectie: samenstelling., 1972-1979.; 25
- Burgerlijk recht, sectie., 1985-1986.; 26
- College van beroep, samenstelling., 1981-1986.; 27
- Commissie van discipline, samenstelling., 1980-1986.; 28
- E.E.G., sectie: Collisieverdragverbintenissenrecht., 1974.; 29
- Enquête bedrijfsjurist., 1973-1976.; 30
- Gedragsregels en tuchtrechtspraak., 1980-1985.; 31
- Groepsacties, werkgroep., 1982.; 32
- Handelsagenten, samenstelling sectie., 1977-1981.; 33
- Informaticarecht, sectie., 1984-1986.; 34
- Internationaal privaatrecht, sectie., 1979.; 35
- Internationale koop en verkoop van roerende lichamelijke zaken, samenstelling sectie., 1971-1972.; 36
- Jaarverslag., 1975-1986.; 37
- Ledencirculaires., 1931-1986.; 38-52
  - 1931-1941, 38
  - 1945-1953, 39
  - 1954-1958, 40
  - 1959-1962, 41
  - 1963-1964, 42
  - 1965, 43
  - 1966-1968, 44
  - 1969-1970, 45
  - 1971-1972, 46
  - 1973-1975, 47
  - 1976- jun 1978., 48
  - Jul 1978 - dec 1979., 49
  - 1980, 50
  - 1981-1983, 51
  - 1984-1986, 52
- Ledenbulletin., 1984-1986.; 53
- Lidmaatschap en contributie., 1983-1986.; 54
- Ledenlijsten., 1949-1984.; 55-58
  - 1949-1970, 55
  - 1971-1975, 56
  - 1977-1981, 57
  - 1983-1984, 58
- Stukken betreffende lustrumvieringen van het genootschap., 1970-1985.; 59
- Mededingingsrecht, sectie., 1985.; 60
- Memorisatie, samenstelling sectie., 1978.; 61
- Milieurecht, sectie., 1972-1986.; 62
- Burgerlijk wetboek, 1974-1979; Nieuw Burgerlijk wetboek, 1962-1965., 63
- Opleidingen, werkgroep., 1986.; 64
- Produktaansprakelijkheid, sectie., 1971-1986.; 65
- Overzichten van secties en werkgroepen., 1983-1986.; 66
- Standaardcontracten, sectie., 1974-1981.; 67
- Statuten en reglement., 1969-1986.; 68
- Toelatingscommissie, samenstelling., 1970-1971.; 69
- Toetsingscommissie., 1971.; 70
- Vennootschapsrecht, sectie., 1970-1986.; 71
- Verjaring, sectie: samenstelling., 1971.; 72
- Vertegenwoordiging., 1982-1986.; 73
- Voorzitter., 1957-1972.; 74
- Zomerbijeenkomsten., 1947-1984.; 75-76
  - 1947-1970, 75
  - 1971-1984, 76